Israel Mendes Da Silva

Data Analysis and B.I.



ENDERECO

E-MAIL

Rua Nova Pátria, Bosque da Saúde.,

São Paulo, 04151-050, Brasil

NACIONAL IDADE

israel.mendez232@gmail.com

Brasileiro

TELEFONE

11 9446 91995

DATA DE NASCIMENTO

10/07/1995

REDES SOCIAIS

Medium, GitHub

Perfil

Trabalho com dados há mais de 4 anos, desde o processo de coleta e limpeza até visualizações para tirar insights para tomadas de decisões mais assertivas. Realizando análises de grandes quantidades dados e reportando números para os diretores, e investidores constantemente.

Experiência Profissional

Out 2019 - Presente

Head of Data & B.I.

SÃO PAULO

Vetsmart

Gestão da equipe de dados com dailys e acompanhamento de KPIs/SLAs do time para reporte dos diretores, e investidores. Elaboração de modelos estatísticos e análises descritivas para automatização de decisões da plataforma para os usuários. Uso constante das ferramentas como Airflow, Docker e Kubernetes para melhor entrega dos serviços. Migrações e criações de Data Warehouses e Data Lakes com alto volume de informações, seja usando BigQuery, Redshift, Athena e outros.

Out 2019 - Fev 2020

Senior Data Analyst

SÃO PAULO

Petlove

Supervisão e elaboração da infraestrutura/engenharia do fluxo de dados. Coleta e tratamento de dados em bancos relacionais (MySQL) e não relacionais (MongoDB). Utilização diária do Google Cloud Platform (GCP) e BigQuery para visualização das informações. Uso de Docker e Airflow para movimentação das informação e envio dos dados limpos para o Data Lake.

Abr 2018 - Out 2019

Analista de Marketing Pleno

SÃO PAULO

Estratégia Concursos

Supervisão e liderança do time de CRM, com dailys e gestão de projetos usando scrum e kanban. Criação de dashboards no Tableau e Power BI, atualizados diariamente para acompanhamento de KPIs. Construção de ETLs em Python colocando em produção na AWS, usando boas práticas e técnicas de CI/CD. Uso no dia a dia de SQL, utilizando PostgreSQL e outros bancos relacionais.

Nov 2017 — Abr 2018

Analista de Marketing Digital e CRM Pleno

SÃO PAULO

Enext Consultoria

Responsável pela elaboração, reporte e construção de dashboards em Power Bl. Além disso, era dedicado para acruzar dados de diversas fontes para fornecer uma visão única gerencial. Coletando dados de lugares como: CRM, Ecommerce e Performance de Marketing (FaceAds, Adwords e Google Analytics). Uso diário de SQL para limpeza e tratamento de dados nos bancos. Realização de Testes A/B e de hipóteses para otimização das campanhas.

Formação Académica

Jul 2019 - Presente

SÃO PAULO

Universidade Anhembi Morumbi

Engenharia de Computação

Jan 2014 - Dez 2017

SÃO PAULO

Universidade Presbiteriana Mackenzie

Publicidade com Ênfase em Marketing

Competências

Python
SQL
Tableau
Power Bl
Data Science
AWS
Docker

Redshift
Bancos Relacionais
MongoDB
Salesforce
BigQuery
GCP



Idiomas

Inglês Espanhol •••••

Português